【裁判字號】    92,交聲,611
【裁判日期】    921209
【裁判案由】    聲明異議
【裁判全文】
臺灣臺南地方法院交通事件裁定                    九十二年度交聲字第六一一號
    移
    受處分人
    即異議人  甲○○
右列受處分人因違反道路交通管理處罰條例案件，對於交通部公路總局嘉義區監理所
台南監理站民國九十二年十月二十七日所為之裁決處分（處分案號：嘉監南字第裁七
四—ＺＢ0000000號）聲明異議，本院裁定如左：
    主  文
異議駁回。
    理  由
一、聲明異議意旨略以：如附件聲明異議狀所載。
二、按汽車行駛於高速公路或設站管制之道路，而不遵管制之規定者，處汽車駕駛人
    新臺幣三千元以上六千元以下罰鍰；並予記違規點數一點；汽車駕駛人之行為有
    其他違規行為經以科學儀器取得證據資料之情形，當場不能製單舉發者，得對汽
    車所有人逕行舉發處罰；前開逕行舉發，應記明車輛牌照號碼、車型等可資辨明
    之資料，查明汽車所有人姓名或名稱、住址後，製單舉發處罰之，道路交通管理
    處罰條例第三十三條第一項、第六十三條第一項第一款、第七條之二第一項第六
    款、第二項分別定有明文。次按，汽車行駛高速公路應依速限標誌指示，高速公
    路交通管制規則第五條第一項亦規定甚明。
三、經查：
    （一）本件受處分人即異議人甲○○所有之車牌號碼ＵＭ─０２４６號自小客車
          ，有於民國九十二年八月二十九日八時四十九分許，在行經速限一百公里
          之國道一號高速公路南向七十三‧九公里處時，為警以電腦雷達自動照相
          測速器測獲該輛自小客車之行車時速高達一一一公里，已超速十一公里，
          而違反高速公路管制規定之事實，有內政部警政署國道公路警察局公警局
          交字第ＺＢ0000000號舉發違反道路交通管理事件通知單一紙及違
          規車輛採證相片一幀在卷可憑，且為異議人所不爭執，則異議人之自小客
          車，有於前開時、地經人駕駛而行車速度超速之違規事實，即堪認定。
    （二）雖異議人辯稱：其所有前述車經警以電腦雷達自動照相測速所使用儀器測
          得行車時速一一一公里，可能係因下坡路段或要超過行駛於快車道之慢速
          車所致，因該超速範圍僅在十公里上下，故不應受罰云云。惟查，異議人
          所有前開車輛，所行經前開之違規地點其速限為時速一百公里，而該車之
          行駛時速高達一一一公里，已超速十一公里，故異議人所有前開車輛超速
          行駛行為甚為明顯，無論是何原因所造成，均屬違規行為；至異議人所云
          超速範圍僅在十公里上下不應受罰云云，並無所據，而本件取締當時所使
          用之電腦雷達自動照相測速器，業經經濟部標準檢驗局檢定合格，且尚在
          有效期間內，故測速結果應可採信，此並有內政部警政署國道公路警察局
          第二警察隊九十二年十一月十九日公警國二交訴字第０九二０００三四八
          一號函及經濟部標準檢驗局九十一年十月七日ＫＮ0000000號雷達
          測速儀檢定合格證書影本各一份附卷可參，是異議人前開所辯，要係卸責
          之詞，自無可採。
    （三）綜上所述，本件受處分人即異議人甲○○所有之自小客車，有於上開時、
          地經人駕駛在高速公路超速行駛之違規行為，既堪認定，則原處分機關即
          交通部公路總局嘉義區監理所台南監理站，乃據此並引用道路交通管理處
          罰條例第三十三條第一項規定，裁處異議人罰鍰新臺幣三千元，並依同條
          例第六十三條第一項第一款之規定，記違規點數一點，於法即無違誤。至
          異議人異議為無理由，故應予駁回。
四、據上論斷，應依道路交通案件處理辦法第十九條，裁定如主文。
中      華      民      國      九十二      年     十二     月    九    日
                                  臺灣臺南地方法院交通法庭
                                      法  官  張  瑛  宗
右正本證明與原本無異
如不服本裁定應於送達後五日內向本院提出抗告狀
                                      書記官  陳  志  德
中      華      民      國      九十二      年     十二     月    九    日


司法院資訊處製作；財團法人民間司法改革基金會備份。
